臺灣臺中地方法院民事裁定　96年度破字第168號
聲　請　人　甲○○
上列聲請人聲請宣告破產事件，本院裁定如下：
    主  文
聲請駁回。
聲請程序費用由聲請人負擔。
    理  由
一、本件聲請意旨略以：聲請人於民國93年間自亞東工程行離職
    後，工作及收入一直不穩定，且因學經歷有限及年事已高，
    僅能以清潔臨時工為業，收入係以日計酬，工作上所面臨之
    高度不穩定，時常每月僅有幾千元之收入，微薄之薪資不足
    支付生活開銷，故申辦信用卡及現金卡以應生活支出，長期
    以來為了維持生活，聲請人乃借貸渡日，面對多筆貸款及債
    務，高額之循環利息不斷利上加利，負債情況急速累積惡化
    。因而積欠中華商業銀行股份有限公司現金卡放款債務新台
    幣（下同）234,000元、慶豐商業銀行股份有限公司中期放
    款債務273,000元、慶豐商業銀行股份有限公司信用卡債務
    11,948元、日盛國際商業銀行股份有限公司信用卡債務25,2
    79元、日盛國際商業銀行股份有限公司長期放款債務57,000
    元、國泰世華商業銀行股份有限公司中期放款債務184,000
    元、國泰世華商業銀行股份有限公司信用卡債務141,555元
    、渣打國際商業銀行股份有限公司信用卡債務26,905元、台
    中商業銀行股份有限公司信用卡放款債務18,583元、台中商
    業銀行股份有限公司現金卡放款債務32,000元、聯邦商業銀
    行股份有限公司信用卡債務32,063元、遠東國際商業銀行股
    份有限公司信用卡債務36,939元、大眾商業銀行股份有限公
    司信用卡債務49,339元、台灣新光商業銀行股份有限公司信
    用卡24,184元，合計聲請人所積欠債務約為1,146,795元。
    聲請人目前工作不穩定，無固定收入，無力清償債務，不得
    已始以名下福特六合1997年出廠之汽車1部，及姊姊戴玲玉
    願贈與之20萬元現金聲請宣告破產云云。
二、按破產者，乃係債務人不能清償其債務時，為使多數債權人
    之債權能獲致公平之滿足，就債務人之總財產強制執行，對
    全體債權人為平等之清償，即所謂一般的強制執行，此與普
    通之強制執行，係就各個債權人之債權個別之執行，而執行
    之範圍，亦非必及於債務人之總財產者有別。又按破產固係
    對於債務人不能清償債務者宣告之，但法院就破產之聲請得
    依職權為必要之調查（破產法第63條第2項），若債務人確
    係毫無財產，則破產財團即不能構成，或破產財團雖勉可組
    成，然其破產財團之財產尚不足清償財團費用及財團債務時
    ，依破產法第148條規定之意旨，應以無宣告破產之實益，
    而裁定駁回破產宣告之聲請（最高法院86年度台抗字第479
    號裁定、台灣高等法院85年度抗字第3075號裁定意旨參照）
    。而按，財團費用包括破產財團之管理變價及分配所生之
    費用、破產債權人共同利益所需審判上之費用、破產管
    理人之報酬，及破產人及其家屬之必要生活費及喪葬費，
    視為財團費用。而財團債務包括破產管理人關於破產財團
    所為行為而生之債務、破產管理人為破產財團請求履行雙
    務契約所生之債務，或因破產宣告後應履行雙務契約而生之
    債務、為破產財團無因管理所生之債務，及因破產財團
    不當得利所生之債務，破產法第95條、第96條分別定有明文
    。
三、經本院向聲請人之債權銀行函查結果（除遠東商業銀行股份
    有限公司、台灣新光商業銀行股份有限公司迄未函覆外），
    得知聲請人積欠1.渣打國際商業銀行股份有限公司28,305元
    及利息、違約金。2.日盛國際商業銀行股份有限公司60,102
     元。3.慶豐商業銀行股份有限公司272,862元及利息、違約
    金。4.國泰世華商業銀行股份有限公司239,232元。5.中華
    商業銀行股份有限公司237,944元及利息、違約金。6.大眾
    商業銀行股份有限公司48,594元及利息、違約金。7.聯邦商
    業銀行股份有限公司36,353元。8.台中商業銀行39,337元，
    以上合計962,729元。加上聲請人陳報之遠東商業銀行股份
    有限公司36,939元、台灣新光商業銀行股份有限公司24,184
    元，則聲請人所積欠上開銀行之債務總計約為1,023,852 元
    。依聲請人所提出之財產歸屬資料清單所載之財產，僅有
    1997年7月出廠之福特六和汽車1部，餘無其他財產，此亦有
    本院稅務電子閘門資料查詢表1份及車號查詢汽車車籍資料1
    紙在卷可稽。經查、聲請人所有上開汽車，年份已久，現
    價值極微。、又雖聲請人稱其姊姊戴玲玉願贈與20萬元及
    其擔任臨時工月薪數千元至15,000元云云。惟就聲請人所稱
    受贈與之20萬元云云，經本院於96年12月3日發函通知聲請
    人3日內補正受贈20萬元之證明，以供本院查核，聲請人於
    96年12月6日已收受上開補正通知函文，然迄今未提出其所
    述之上開資產之任何資料供本院審酌，有送達證書1紙在卷
    可稽，是聲請人有關有受贈20萬元現金部分之主張，實難據
    信為真正。又聲請人縱有工作，收入每月亦僅數千元至15,0
    00元，依其所稱每月最低生活費9,509元，於扣除後已所剩
    無幾，綜上，本件既無證據證明聲請人有受贈20萬元之事實
    ，聲請人所有之上開汽車1部價值極微，是聲請人顯無構成
    破產財團之能事，自無支付破產管理人報酬及費用之可能，
    即無從依破產程序清理其債務，揆諸上開說明意旨，聲請人
    聲請宣告破產核無理由，應予駁回。
四、依破產法第5條，民事訴訟法第95條、第78條，裁定如主文
    。
中　　華　　民　　國　　96　　年　　12　　月　　27　　日
                  民事第三庭    法  官　謝慧敏
正本係照原本作成。
如不服本裁定應於送達後10日內向本院提出抗告狀，並繳納抗告
費新臺幣1000元。
中　　華　　民　　國　　96　　年　　12　　月　　27　　日
                                書記官
